臺灣橋頭地方法院民事判決
111年度岡小字第370號
原      告  高祖祥  
被      告  林玉貞  
訴訟代理人  藍峰松  
上列當事人間請求侵權行為損害賠償(交通)事件，本院於民國11
1年9月1日言詞辯論終結，判決如下：
    主  文
被告應給付原告新臺幣玖萬柒仟元，及自民國一百一十一年六月
六日起至清償日止，按週年利率百分之五計算之利息。
訴訟費用新臺幣壹仟元由被告負擔。
本判決第一項得假執行。但被告如以新臺幣玖萬柒仟元為原告預
供擔保，免為假執行。
    事實及理由
一、原告主張：被告於民國110年3月3日20時16分，駕駛車牌號
    碼0000-00號自小客車，沿高雄市大義二路南向北行駛，駛
    至柳橋西路口時，見該路口號誌故障，卻未減速慢行作隨時
    停車之準備，及注意車前狀況，適原告駕駛車牌號碼000-00
    00號自小客貨車(下稱系爭車輛)，自柳橋西路西往東行駛，
    因而撞擊系爭車輛(下稱系爭事故)，系爭車輛因此受損。而
    系爭車輛經鑑定後價值貶損新臺幣（下同）9萬元，原告另
    支出鑑定費7,000元，乃依侵權行為之法律關係，提起本件
    訴訟，並聲明求為判決被告給付97,000元，及自起訴狀繕本
    送達被告之翌日起，按年息百分之5計算之利息。
二、被告則以：原告主張中若含有零件部分應予折舊，資為抗辯
    。並聲明：原告之訴駁回。　　
三、本院得心證之理由
  ㈠按因故意或過失，不法侵害他人之權利者，負損害賠償責任
    。汽車、機車或其他非依軌道行駛之動力車輛，在使用中加
    損害於他人者，駕駛人應賠償因此所生之損害。不法毀損他
    人之物者，被害人得請求賠償其物因毀損所減少之價額。
　　次按鑑定費倘係上訴人為證明損害發生及其範圍所必要之費
    用，即屬損害之一部分，應得請求賠償。（最高法院92年度
    台上字第2558號判決意旨參照）。
  ㈡經查，原告主張之事實，已據提出與所述相符之債讓與證明
    書、高雄市政府交通局車輛行車事故鑑定委員會鑑定意見書
    、鑑定費收據、高雄市汽車商業同業公會110高市汽商雄字
    第363號函、汽車商業同業公會車輛鑑定(價)報告表、實車
    鑑價照片、行照、道路交通事故當事人登記聯單、估價單、
    事故車輛照片與維修照片、道路交通事故照片相片黏貼紀錄
    表、公司登記事項卡影本、公司法定代理人戶籍謄本、理賠
    告知書、和解書與書狀說明等為證（本院卷第13頁至第45頁
    、第83頁至第103頁），並有本院向高雄市政府警察局交通
    警察大隊調取之本件車禍資料在卷可憑（本院卷第57頁至第
    77頁），堪信為真。基此，原告本於上開法律規定，請求被
    告賠償系爭車輛交易價值減損9萬元及鑑定費用7,000元，應
    屬有據。被告抗辯零件應予折舊，惟本件並非請求系爭車輛
    維修費，無零件折舊問題，所辯自難採認。
四、從而，原告依上開法律關係，訴請被告給付97,000元，及自
    起訴狀繕本送達翌日即111年6月6日起至清償日止（起算依
    據詳見本院卷第55頁之送達證書），按週年利率5％計算之利
    息，為有理由，應予准許。
五、本件原告勝訴部分係就民事訴訟法第436條之8適用小額訴訟
    程序所為被告敗訴之判決，依民事訴訟法第436條之20規定
    ，應依職權宣告假執行。並依同法第392條第2項之規定，依
    職權宣告被告供相當擔保，免為假執行。
六、訴訟費用負擔之依據：民事訴訟法第78條。
中　　華　　民　　國　　111 　年　　9 　　月　　15　　日
    　　　　　　　岡山簡易庭  法    官  林揚奇
以上正本係照原本作成。
民事訴訟法第436 條之24第2 項：對於本判決之上訴，非以違背
法令為理由，不得為之。
如對本判決上訴，須於判決送達後20日內向本院提出上訴狀，並
須表明原判決所違背之法令及其具體內容與依訴訟資料可認為原
判決有違背法令之具體事實之上訴理由（均須按他造當事人之人
數附繕本）。
中　　華　　民　　國　　111 　年　　9 　　月　　15　　日
                             書 記 官  陳麗如